lt-LT: Fliso paruošimo metodas: Karbonizuotas; Be lanolino; Purenta; Neapdorota (riebaluota); Kvapnus plovimas; Plaunama; Apkirpta; Bekvapis plovimas; Plauta; Kita
fi: Fleecen valmistusmenetelmä: Karbonoitu; Lanoliiniton; Nypitty; Raaka (rasvainen); Hajustettu pesu; Puhdistettu; Perattu; Hajusteeton pesu; Pesty; Muu
hr-HR: Metoda pripreme flisa: Karbonizirano; S uklonjenim lanolinom; Raščešljano; Sirovo (masno); Oprano s mirisom; Industrijski oprano; Očišćeno od rubova; Oprano bez mirisa; Oprano; Ostalo
sl-SI: Metoda priprave flisa: Karbonizirano; Lanolin odstranjen; Razvlaknjeno; Surovo (mastno); Odišavljeno pranje; Očiščeno; Obrezano; Neodišavljeno pranje; Oprano; Drugo
el: Μέθοδος προετοιμασίας fleece: Απανθρακωμένο; Με αφαίρεση λανολίνης; Ξεμπερδεμένο (Picked); Ακατέργαστο (λιπαρό); Με αρωματικό πλύσιμο; Πλυμένο (Scoured); Καθαρισμένο στα άκρα (Skirted); Με άοσμο πλύσιμο; Πλυμένο; Άλλο
es: Método de preparación del vellón: Carbonizado; Sin lanolina; Escarmenado; Crudo (grasiento); Lavado perfumado; Desengrasado; Desbordado; Lavado sin perfume; Lavado; Otro
nb: Fleece-forberedelsesmetode: Karbonisert; Lanolinfri; Plukket; Rå (med fett); Vasket med duft; Renset; Sortert; Vasket uten duft; Vasket; Annet
bg-BG: Метод за подготовка на руното: Карбонизирана; С отстранен ланолин; Почистена; Сурова (непрана); Изпрана с аромат; Обезмаслена; Сортирана; Изпрана без аромат; Изпрана; Друго
zh-TW: 毛纖維準備方式: 碳化; 去羊毛脂; 挑揀; 原毛 (帶脂); 加香洗淨; 精洗; 去邊毛; 無香洗淨; 已洗淨; 其他
ro-RO: Metoda de preparare a lânii: Carbonizat; Cu lanolină îndepărtată; Curățat (picked); Brut (nespălat); Spălat cu parfum; Spălat (scoured); Tuns (skirted); Spălat fără parfum; Spălat; Altele
pl: Metoda przygotowania runa: Karbonizowane; Bez lanoliny; Rozczesywane; Surowe (potne); Pranie zapachowe; Oczyszczone; Obierane; Pranie bezzapachowe; Prane; Inne
sk-SK: Metóda prípravy flísu: Karbonizovaná; Bez lanolínu; Prebraná/rozvoľnená; Surová (mastná); Praná s vôňou; Odmastená; Triedená; Praná bez vône; Praná; Iné
sv: Fleece-beredningsmetod: Karboniserad; Utan lanolin; Rensad; Rå (otvättad); Parfymerad tvätt; Avfettad; Renskuren; Oparfymerad tvätt; Tvättad; Övrigt
cs: Metoda přípravy rouna: Karbonizováno; Odstraněný lanolin; Rozvolněné; Surové (potní); Parfémované praní; Odmaštěné; Tříděné; Neparfémované praní; Prané; Ostatní
ko: 플리스 가공 방식: 탄화 처리; 라놀린 제거; 픽트; 원모(그리지); 향기 세척; 정련 처리; 스커팅 처리; 무향 세척; 세척됨; 기타
th: วิธีการเตรียมขนแกะ: คาร์บอไนซ์; สกัดลาโนลินออก; สาง; ดิบ (มีไขมัน); ซักแบบมีกลิ่น; ต้มฟอก; ตัดแต่งขอบ; ซักแบบไร้กลิ่น; ซักแล้ว; อื่นๆ
da: Forarbejdningsmetode for fleece: Karboniseret; Uden lanolin; Plukket; Rå (fedtet); Vasket med duft; Renset; Sorteret; Vasket uden duft; Vasket; Andet
hu: Fleece előkészítési mód: Karbonizált; Lanolinmentesített; Tépett; Nyers (zsíros); Illatosított mosás; Zsírtalanított; Osztályozott; Illatmentes mosás; Mosott; Egyéb
pt-BR: Método de preparação da lã: Carbonizada; Sem lanolina; Pinçada; Crua (oleosa); Lavagem perfumada; Desengordurada; Limpa; Lavagem sem perfume; Lavada; Outro
vi: Phương pháp chuẩn bị lông cừu: Cacbon hóa; Tách lanolin; Chải rối; Thô (nguyên mỡ); Giặt có mùi hương; Tẩy rửa; Lọc bẩn; Giặt không mùi; Đã giặt; Khác
ja: 羊毛の準備方法: 化炭処理; ラノリン除去; ピック処理; 生毛 (グリージー); 香料入り洗浄; 洗毛済み; スカーティング処理済み; 無香料洗浄; 洗浄済み; その他
de: Methode der Fleecevorbereitung: Karbonisiert; Lanolin entfernt; Gezupft; Roh (fettig); Duftend gewaschen; Entschweißt; Sortiert; Geruchsneutral gewaschen; Gewaschen; Sonstiges
zh-CN: 抓绒制备方法: 碳化; 去羊毛脂; 弹松; 生毛（含脂）; 香洗; 洗净; 剪边; 无香水洗; 水洗; 其他
nl: Fleece voorbereidingsmethode: Gecarboniseerd; Lanoline verwijderd; Geplozen; Rauw (vettig); Geparfumeerde was; Gewassen; Geschoond; Ongeparfumeerde was; Gewassen; Overige
pt-PT: Método de preparação da lã: Carbonizado; Sem lanolina; Esgarçado; Cru (gorduroso); Lavagem perfumada; Desengordurado; Despontado; Lavagem sem perfume; Lavado; Outro
en: Fleece preparation method: Carbonized; Lanolin-removed; Picked; Raw (greasy); Scented wash; Scoured; Skirted; Unscented wash; Washed; Other
it: Metodo di preparazione della lana: Carbonizzato; Sgrassato (lanolina rimossa); Cardato; Grezzo (succido); Lavaggio profumato; Sgrassato; Cimato; Lavaggio non profumato; Lavato; Altro
ru: Метод подготовки флиса: Карбонизированное; С удаленным ланолином; Разрыхленное; Необработанное (жиропотное); Стирка с ароматизатором; Очищенное; Отсортированное; Стирка без ароматизатора; Мытое; Другое
fr: Méthode de préparation de la toison: Carbonisé; Sans lanoline; Écharpillé; Brut (en suint); Lavage parfumé; Désuinté; Ébousé; Lavage non parfumé; Lavé; Autre
tr: Polar kumaş hazırlama yöntemi: Karbonize; Lanolini alınmış; Ayıklanmış; Ham (yağlı); Kokulu yıkama; Arındırılmış; Kenarları alınmış; Kokusuz yıkama; Yıkanmış; Diğer